臺灣花蓮地方法院民事裁定
111年度消債清字第15號
聲  請  人  
即  債務人  謝慧娟  
代  理  人  高逸軒律師(法扶律師)
上列當事人聲請消費者債務清理事件，本院裁定如下：
    主  文
聲請人謝慧娟於民國110年11月4日所提更生方案應不予認可。
聲請人謝慧娟自民國111年6月10日下午3時起開始清算程序。
本件由司法事務官進行本件清算程序。
    理  由
一、按更生方案無履行可能者，除有該條例第12條規定之情形外
    ，法院應不認可更生方案；法院裁定不認可更生方案時，應
    同時裁定開始清算程序；法院開始清算程序之裁定，應載明
    其年、月、日、時，並即時發生效力，消費者債務清理條例
    （下稱消債條例）第63條第1項第8款及第65條第1項、第83
    條第1項分別定有明文。另法院裁定開始清算程序後，得命
    司法事務官進行清算程序，復為消債條例第16條第1項前段
    所明定。
二、經查：
  ㈠聲請人前聲請更生，經本院以110年度消債更字第13號裁定開
    始更生程序在案。旋聲請人於更生程序進行中之110年11月4
    日，提出分6年、72期、1-71期每期清償新臺幣（下同）1,0
    00元、第72期清償226,450元，清償總額297,450元之更生方
    案，惟未獲債權人會議可決，本院司法事務官復依消債條例
    第63條第3項準用第61條第2項規定諭知聲請人及債權人擬轉
    換清算程序之法律效果，並命聲請人及債權人表示意見等情
    ，經核閱110年度司執消債更字第20號更生執行事件全卷（
    下稱更生執行卷）自明。
  ㈡聲請人自陳長期罹患精神疾病，目前無工作、收入，每月領
    有低收入補助金約8,000元，不足支應其每月生活所需，尚
    須由配偶工作扶養；名下繼承自父親謝東德之門牌號碼為花
    蓮縣○○鄉○里○街0號3樓房地（地號為花蓮縣○○鄉○○段000地
    號土地、建號為同段879建號）是公寓，與他繼承人公同共
    有1分之1，且遭銀行查封，若賣掉則沒有地方居住等語，有
    更生執行卷110年12月15日訊問筆錄（調查）可稽（見更生
    執行卷第202-203頁），堪信屬實。至聲請人主張其每月必
    要支出金額為7,836元，雖未提出任何單據供參，惟該金額
    低於111年衛生福利部公告每人每月最低生活費之1.2倍即17
    ,076元計算之數額，合於消債條例第64條之2第1項之規定，
    自堪採信。則聲請人每月收入8,000元扣除每月必要支出7,8
    36元後，僅餘164元（計算式：8,000－7,836＝164），顯無法
    履行上揭㈠所示每期清償1,000元之更生方案。
三、綜上，聲請人所提更生方案既無履行可能，且本件亦無消債
    條例第12條所定情形，又債權人、債務人已經本院司法事務
    官曉諭更生程序轉換為清算程序之法律效果並使其等有陳述
    意見之機會。揆諸前揭一、之說明，本院自應裁定不認可聲
    請人所提之更生方案，同時裁定開始清算程序，並命司法事
    務官進行本件清算程序。
四、爰裁定如主文。
中　　華　　民　　國　　111 　年　　6 　　月　　10　　日
                  民事第一庭  法　官　李立青
以上正本係照原本作成。　　　　　　　　　
本件不服不予認可更生方案之裁定部分，應於裁定送達後10日內
向本院提出抗告，並繳納抗告費新臺幣1,000元；關於開始清算
程序之裁定部分不得抗告。
中　　華　　民　　國　　111 　年　　6 　　月　　10　　日
                              書記官  洪美雪